# 股份支付支付对价问题请教

提问人：helenpqh 时间：2021-05-12 11:46:42
假设发行人注册资本 1000 万 通过持股平台进行股权激励 持股平台占发行人注册资本10% 持股平台的注册资本是 200 万 假设持股平台股东是 1 元 1股出资 那计算股权激励费用的支付对价时是按照 200 万计算还是1000*10%=100万 计算？有点纠结，对于持股平台来说是收到了 200 万，也就是说持股平台的股东支付了 200 万，但是对于发行人来说是收到了 100 万，是否应该按照发行人收到的 100 万来作为支付对价？

回答人：chenyiwei
为何持股平台收到 200 万但只对发行人投出 100 万？目前留存于持股平台的该 100 万元日后如何处理？